【裁判字號】    92,上易,1513
【裁判日期】    920708
【裁判案由】    竊盜
【裁判全文】
臺灣高等法院刑事判決                          九十二年度上易字第一五一三號
    上 訴 人
    即 被 告  乙○○
    上訴人即
    被告配偶  甲○○
右上訴人因被告竊盜案件，不服臺灣臺北地方法院九十二年度易字第五四八號，中華
民國九十二年四月三十日第一審判決（聲請簡易判決處刑案號：臺灣臺北地方法院檢
察署九十一年度偵字第一五四一七號），提起上訴，本院判決如左：
    主  文
上訴駁回。
    事  實
一、乙○○意圖為自己不法之所有，於民國九十年十二月二十一日下午十九時三十分
    許，在其任職之臺北市○○○路○段十五之一號九樓成豐開發有限公司內，趁同
    事丙○○使用其辦公桌上有線電話，將手上所拿價值約新台幣（下同）一萬餘元
    之銀色ＮＯＫＩＡ牌八八五０型行動電話放置於桌上，又與其他同事談話不注意
    之際，竊取該丙○○之行動電話一支，得手後帶回住處。嗣於丙○○報警及請主
    管楊玉清與乙○○聯繫，始返還該行動電話，並因而查獲。
二、案經臺北市政府警察局中正第一分局報請臺灣臺北地方法院檢察署檢察官聲請簡
    易判決處刑。原審法院認不宜以簡易判決處刑，改依通常程序審理。
    理  由
一、訊據上訴人即被告乙○○矢口否認有竊盜犯行，先後為下列辯解：我要離開公司
    時，看到一支手機放在桌上，認為上班三天沒有拿薪水，老闆把手機補償給我，
    就一併帶回。續稱：告訴人丙○○是故意栽贓，將手機放在桌上，事後加以勒索
    二十萬元。又稱：我見手機置於桌上，取走加以保管，無竊盜之犯意云云。
二、然查：
（一）右揭犯罪事實，迭據告訴人丙○○指訴綦詳，明確指述：我們辦公室是團隊工
      作，一組一個大辦公桌，被告是新進人員，暫時坐在我們這組的座位上，因為
      一桌只有二支有線電話，我要用電話，所以到被告的桌子去用電話，把行動電
      話放在被告桌上資料夾的上面，用完電話後我轉身背對桌子和同事講話，轉過
      身來手機、資料夾就不見了，我和同事跑下去找人，我跑到捷運站，就找不到
      了，我叫她的主管楊玉清幫我問，被告本來一開始說沒有，後來主管跟她聊天
      、溝通，被告說要三千元，我就找警察等語（見原審卷第三十三頁至第三十五
      頁）。
（二）證人即被告辦公室主管楊玉清證稱：丙○○委請我與被告溝通交還電話，被告
      最初否認拿電話，後來要丙○○給她三千元，我勸說她打消念頭，如果缺錢，
      我願意以朋友立場送她三千元，叫她不要將手機三千元扯上邊（見偵查卷第三
      十九頁至第四十頁背面）。被告於原審也供述：我使用之辦公桌與其他人之辦
      公桌，係開放式，並無隔開。我離開時看見一支手機放在文件上，就一併帶走
      ，那支手機當時價值一萬多元，我上班三天，不想工作了，工作算業績，平均
      一天可賺千元等語（見原審卷第十九頁至第二十三頁）。則被告在其公司辦公
      桌上發現有他人之行動電話時，應先詢問辦公室之同事，何以竟不為之，逕自
      將價值達一萬餘元之上開行動電話取走？且其工作三天，薪資每天一千元，其
      不告而別，最多薪資三千元，何以取走他人一萬元之手機？又其後同事、主管
      追查，先否認其事，再要求三千元贖回（檢察官認僅單純要求三千元，並無另
      有恐嚇行為，恐嚇取財部分不另為不起訴諭知），其有為自己不法所有，乘機
      竊取他人財物之意圖甚明。
（三）綜上所述，被告所辯，為卸責之詞，不足採信。其罪證明確，犯行洵堪認定，
      應予依法論科。
三、核被告所為，係犯刑法第三百二十條第一項之竊盜罪。原審基此認定，援引刑法
    第三百二十條第一項、第四十一條第一項前段、罰金罰鍰提高標準條例第一條前
    段、第二條等規定，審酌被告犯罪動機、目的、犯罪方法、所得財物、所生危害
    、犯罪後態度及已歸還行動電話等一切情狀，量處拘役三十日，如易科罰金以銀
    元三百元折算一日，以示懲儆。經核其認事用法，均無不合。被告及其配偶甲○
    ○上訴意旨，仍執前詞，否認犯罪，核無理由，上訴應予駁回。
四、據上論斷，應依刑事訴訟法第三百六十八條，判決如主文。
本案經檢察官柯麗鈴到庭執行職務。
中    華    民    國      九十二      年       七       月      八      日
                            臺灣高等法院刑事第五庭
                                審判長法  官  曾  德  水
                                      法  官  楊  貴  雄
                                      法  官  趙  功  恆
右正本證明與原本無異。
不得上訴。
                                      書記官  孫  佩  琳
中    華    民    國      九十二      年       七       月      八      日
附錄本案論罪科刑法條全文：
刑法第三百二十條第一項
意圖為自己或第三人不法之所有，而竊取他人之動產者，為竊盜罪，處五年以下有期
徒刑、拘役或五百元以下罰金。


司法院資訊處製作；財團法人民間司法改革基金會備份。
